臺灣板橋地方法院刑事判決　　　　　　　95年度訴字第3328號
公　訴　人　臺灣板橋地方法院檢察署檢察官
被　　　告　甲○○
上列被告因違反毒品危害防制條例案件，經檢察官提起公訴（95
年度毒偵字第6403號），本院改用簡式審判程序，判決如下：
    主  文
甲○○施用第一級毒品，累犯，處有期徒刑玖月，扣案之第一級
毒品海洛因貳包（總毛重零點陸公克）沒收銷燬之，扣案之注射
針筒貳支及分裝袋拾柒只均沒收。又施用第二級毒品，累犯，處
有期徒刑伍月，扣案之第二級毒品安非他命貳包（總毛重零點捌
公克）均沒收銷燬之。應執行有期徒刑壹年貳月，扣案之第一級
毒品海洛因貳包（總毛重零點陸公克）及第二級毒品安非他命貳
包（總毛重零點捌公克）均沒收銷燬之，扣案之注射針筒貳支及
分裝袋拾柒只均沒收。
    事  實
一、甲○○前於民國（下同）91、93年間，因違反毒品危害防制
    條例、妨害兵役治罪條例等案件，經本院先後判處有期徒刑
    9 月、8 月（並定其應有期徒刑1 年2 月）、5 月（按與上
    開有期徒刑9 月、8 月，再定其應執行有期徒刑1 年7 月）
    、8 月、4 月（並定其應執行有期徒刑10月）確定，合併自
    92年9 月1 日起算執行（按其中自92年12月19日起至93年12
    月18日止，先借執行強制戒治1 年），於94年2 月5 日假釋
    付保護管束，至94年9 月1 日期滿，其假釋未經撤銷，未經
    執行之刑，以已執行論；另前於89年間，因施用毒品案件，
    經臺灣板橋地方法院檢察署檢察官聲請本院裁定送觀察、勒
    戒，自89年5 月1 日起算，已無繼續施用毒品之傾向，經臺
    灣板橋地方法院檢察署檢察官於89年5 月16日，以89年度毒
    偵緝字第559 號處分不起訴在案，又於91年間，再因施用毒
    品案件，經臺灣板橋地方法院檢察署檢察官聲請本院裁定送
    觀察、勒戒，惟有繼續施用毒品之傾向，再經臺灣板橋地方
    法院檢察署檢察官聲請本院裁定送強制戒治（按此部分犯行
    ，經臺灣板橋地方法院檢察署檢察官另案起訴，經本院判處
    有期徒刑9 月、8 月，並定其應執行有期徒刑1 年2 月），
    於92年2 月24日停止戒治出所，又於92年間，再因施用毒品
    案件，經檢察官提起公訴，再經本院於93年2 月18日，以92
    年度訴字第2631號判處有期徒刑8 月、4 月，並定其應執行
    有期徒刑10月在案，竟仍不知悛悔，復基於施用第一級毒品
    海洛因（下稱海洛因）及第二級毒品安非他命（下稱安非他
    命）之各別犯意，於95年9 月13日1 時許，在其台北縣土城
    市○○路179 號5 樓住處內，三犯以上施用海洛因及安非他
    命各乙次。嗣於95年9 月13日18時許，經警在上址內查獲上
    情，並扣得甲○○所有之海洛因2 包（總毛重0.6 公克）、
    安非他命2 包（總毛重0.8 公克）、注射針筒2 支及分裝袋
    17只（按均非專供施用毒品之用者）。
二、案經台北市政府警察局大安分局臺灣板橋地方法院檢察署檢
    察官偵查起訴。
        理  由
一、上開事實業被告甲○○於本院審理時坦承不諱，且自被告於
    上開時地經警查獲後所採取之尿液，經送請台灣尖端先進生
    技醫藥股份有限公司鑑定之結果，確係呈嗎啡及安非他命陽
    性反應，此有該公司所出具95年9 月22日濫用藥物檢驗報告
    乙紙，復有扣案之上開海洛因2 包（總毛重0.6 公克）、安
    非他命2 包（總毛重0.8 公克）、注射針筒2 支及分裝袋17
    只，在卷可佐，足堪認定。又被告前於89年間，因施用毒品
    案件，經臺灣板橋地方法院檢察署檢察官聲請本院裁定送觀
    察、勒戒，自89年5 月1 日起算，已無繼續施用毒品之傾向
    ，經臺灣板橋地方法院檢察署檢察官於89年5 月16日，以89
    年度毒偵緝字第559 號處分不起訴在案，又於91年間，再因
    施用毒品案件，經臺灣板橋地方法院檢察署檢察官聲請本院
    裁定送觀察、勒戒，惟有繼續施用毒品之傾向，再經臺灣板
    橋地方法院檢察署檢察官聲請本院裁定送強制戒治（按此部
    分犯行，經臺灣板橋地方法院檢察署檢察官另案起訴，經本
    院判處有期徒刑9 月、8 月，並定其應執行有期徒刑1 年2
    月），於92年2 月24日停止戒治出所，又於92年間，再因施
    用毒品案件，經檢察官提起公訴，再經本院於93年2 月18日
    ，以92年度訴字第2631號判處有期徒刑8 月、4 月，並定其
    應執行有期徒刑10月等情，業據被告於本院審理時供承屬實
    ，並有被告之臺灣高等法院被告前案紀錄表乙份可佐，亦堪
    認定。被告上開三犯以上施用海洛因及安非他命各乙次之犯
    行均臻明確，應予依法論科。
二、核被告所為，係犯毒品危害防制條例第10條第1 項之施用第
    一級毒品罪及同條第2 項之施用第二級毒品罪。被告先後持
    有上開海洛因及安非他命之低度行為，分別為其先後持以施
    用上開海洛因及安非他命之高度行為所吸收，均不另論擬。
    被告就所犯上開2 罪間，其犯意各別，應予分論併罰。又被
    告前於91、93年間，因違反毒品危害防制條例、妨害兵役治
    罪條例等案件，經本院先後判處有期徒刑9 月、8 月（並定
    其應執行有期徒刑1 年2 月）、5 月（按與上開有期徒刑9
    月、8 月，再定其應執行有期徒刑1 年7 月）、8 月、4 月
    （並定其應執行有期徒刑10月）確定，合併自92年9 月1 日
    起算執行（按其中自92年12月19日起至93年12月18日止，先
    借執行強制戒治1 年），於94年2 月5 日假釋付保護管束，
    至94年9 月1 日期滿，其假釋未經撤銷，未經執行之刑，以
    已執行論，此有被告之臺灣高等法院被告前案紀錄表乙份可
    佐，其復於5 年內，故意再犯有期徒刑以上之上開之罪，均
    為累犯，應依刑法第47條第1 項之規定，加重其刑。爰審酌
    被告前曾受有期徒刑之執行完畢，並曾因施用毒品，經本院
    先後裁定送觀察、勒戒及強制戒治，而經檢察官處分不起訴
    在案，竟仍不知悛悔，復於上開時地，三犯以上施用海洛因
    及安非他命各乙次，不僅損及其個人健康，亦嚴重危害社會
    安全及被告犯罪後之態度等一切情狀，量處如主文所示之刑
    ，並定其應執行之刑，以資儆懲。
三、扣案之上開海洛因2 包（總毛重0.6 公克）及安非他命2 包
    （總毛重0.8 公克），應依毒品危害防制條例第18條第1 項
    前段之規定，均宣告沒收銷燬之。另扣案之上開注射針筒2
    支及分裝袋17只（按均非專供施用毒品之用者），則均為被
    告所有供上開犯罪所用之物，亦據被告供承在卷，應依刑法
    第38條第1 項第2 款之規定，均宣告沒收之。
據上論斷，應依刑事訴訟法第299 條第1 項前段，毒品危害防制
條例第10條第1 項、第2 項、第18條第1 項前段，刑法第11條前
段、第47條第1 項、第51條第5 款、第38條第1 項第2 款，判決
如主文。
本案經檢察官楊展庚到庭執行職務。
中    華    民    國    96    年    4     月    18    日
                刑事第十三庭  法  官  林 晏 鵬
上列正本證明與原本無異。
如不服本判決，應於判決送達後10日內向本院提出上訴狀（應附
繕本），上訴於臺灣高等法院。
                              書記官  陳 映 孜
中    華    民    國    96    年    4     月    18    日
附錄法條：毒品危害防制條例第10條
毒品危害防制條例第10條
施用第一級毒品者，處 6 月以上 5 年以下有期徒刑。
施用第二級毒品者，處 3 年以下有期徒刑。
